【裁判字號】    89,易,1334
【裁判日期】    890526
【裁判案由】    竊盜
【裁判全文】
台灣台中地方法院刑事判決                        八十九年度易字第一三三四號
    公  訴  人  台灣台中地方法院檢察署檢察官
    被      告  甲○○
右列被告因竊盜案件，經檢察官提起公訴（八十九年度偵字第一二九四號），本院判
決如左：
    主      文
甲○○連續攜帶兇器竊盜，累犯，處有期徒刑壹年。扣案之一字型螺絲起子壹支，沒
收。
    事      實
一、甲○○有多次竊盜犯罪前科，最後一次經本院判處有期徒刑十月，於民國八十七
    年十月四日執行完畢，仍不知悔改，復意圖為自己不法之所有，並基於概括之犯
    意，於八十九年一月七日二十三時許起，攜帶其所有足供兇器使用之一字型鏍絲
    起子一支，在台中市○○路、大連路等路旁，以該螺絲起子為工具，連續竊取某
    黑色吉普車內之ＳＯＮＧ牌汽車音響主機；某藍色自小客車內之ＣＬＡＲＩＯＮ
    牌汽車音響主機；某計程車內之ＫＥＮＷＯＯＤ牌汽車無線電主機各一台，得手
    後，復於同年月八日零時十分許，在台中市○○路與成都路口，趁乙○○正在處
    理車禍不及注意之時，徒手竊取乙○○所有之ＮＯＫＩＡ牌３２１０型行動電話
    （門號０９２７─７８３１３６號）一支。嗣八十九年一月八日零時五十分許，
    在同市○○路與青海路口，為警查獲甲○○持有上開贓物，並扣得甲○○所有供
    犯罪用之螺絲起子一支。
二、案經台中市警察局移送台灣台中地方法院檢察署檢察官偵查起訴。
    理      由
一、訊據被告坦承前揭竊取ＮＯＫＩＡ牌３２１０型行動電話（門號０９２７─７８
    ３１３６號）之事實，惟矢口否認有行竊汽車音響主機及汽車無線電主機之行為
    ，辯稱：該音響及無線電主機均係買得，不是偷竊云云。經查：(一)被告竊取上開
    ＮＯＫＩＡ牌３２１０型行動電話之事實，除其自白外，復經被害人乙○○指述
    被竊等情明確，並有贓物認領保管收據一紙附卷可憑。(二)被告業於警詢及偵查中
    ，迭次坦承被查扣之汽車音響主機及汽車無線電主機，均係其持螺絲起子所竊得
    ，有各該筆錄在卷可按，並有行竊工具螺絲起子一支及竊得之贓物汽車音響主機
    二台、汽車無線電主機一台扣案足資佐證。被告在本院審理時改稱係向他人買得
    ，然其無法提供出售者之真實姓名、住所，以供本院傳訊調查，已屬可疑。復經
    本院訊以購入該等物品之目的，被告答稱係供其在家中使用云云，惟上開之音響
    主機及無線電主機均屬裝配在汽車上，非屬居家使用之物品，被告所云顯不合常
    理。是被告翻異前詞及所辯，均係臨訟編造，意在卸責，委無可取。(三)扣案一字
    型螺絲起子之末端呈扁平狀，金屬材質，足以穿刺人體，在客觀上對人之身體、
    生命具有危險性，當可供兇器使用，被告持以作為行竊之工具，自屬攜帶兇器竊
    盜。(四)綜上所述，被告攜帶兇器竊盜之罪證已臻明確，所辯乃避就卸責之詞，不
    足採信，其犯行洵堪認定。
二、被告竊取行動電話之行為，係犯刑法第三百二十條第一項之竊盜罪；其以螺絲起
    子為工具，竊取汽車音響主機及汽車無線電主機之行為，則犯同法第三百二十一
    條第一項第三款之加重竊盜罪。被告多次竊盜之行為，時間緊接，犯罪構成要件
    相同，顯係基於概括犯意為之，為連續犯，應以情節較重之加重竊盜一罪論，並
    加重其刑。查被告曾因竊盜案件，經本院判處有期徒刑十月，於八十七年十月四
    日執行完畢，有台灣台中地方法院檢察署刑案資料查註紀錄表及台灣高等法院被
    告全國前案紀錄表各一紙附卷可按，其於五年內再犯本件有期徒刑以上之罪，為
    累犯，應依法遞加重其刑。爰審酌被告素行不佳（參前揭各紀錄表）、犯罪之動
    機、手段、所生危害及犯後態度等一切情狀，量處如主文所示之刑。扣案之一字
    型螺絲起子一支，係被告所有供犯罪所用之物，業據其於警詢及偵查中供明在卷
    ，應併予宣告沒收。又被告前雖有多次竊行，然其在本案所竊得財物之數量及價
    值非多，對社會之損害尚非重大，量處如上之徒刑，已足資懲儆，公訴人併請求
    依竊盜犯贓物犯保安處分條例第三條第一項第一款之規定，諭知於刑之執行前令
    入勞動場所強制工作，核與被告犯罪行為之嚴重性、所表現之危險性及對於其未
    來行為之期待性，尚非相當，不符憲法第二十三條所定之比例原則，爰不予宣付
    強制工作，附此敘明。
三據上論斷，應依刑事訴訟法第二百九十九條第一項前段，刑法第五十六條、第三
    百二十一條第一項第三款、第四十七條、第三十八條第一項第二款，判決如主文
    。
中      華      民      國    八十九    年      五      月    二十六    日
                                      法  官  張  恩  賜
右正本證明與原本無異。
如不服本判決，應於判決送達後十日內向本院提出上訴狀，上訴於臺灣高等法院臺中
分院( 須附繕本 )。
                                      書  記  官
中    華    民    國      八十九      年       五      月     二十九    日
附錄論罪科刑之法條︰
刑法第三百二十條第一項：意圖為自己或第三人不法之所有，而竊取他人之動產者，
為竊盜罪，處五年以下有期徒刑、拘役或五百元以下罰金。
刑法第三百二十一條第一項：犯竊盜罪而有左列情形之一者，處六月以上五年以下有
期徒刑：
  三、攜帶兇器而犯之者。


司法院資訊處製作；財團法人民間司法改革基金會備份。
